【裁判字號】    92,易,1419
【裁判日期】    920605
【裁判案由】    竊盜
【裁判全文】
臺灣臺中地方法院刑事判決                        九十二年度易字第一四一九號
    公  訴  人  臺灣臺中地方法院檢察署檢察官
    被      告  甲○○
右列被告因竊盜案件，經檢察官聲請簡易判決處刑（九十一年度偵字第二二九五七號
），本院臺中簡易庭認本件不宜以簡易判決處刑，簽移本院刑事庭改依通常程序審理
，本院判決如左：
    主  文
甲○○以詐術得財產上不法之利益，累犯，處拘役參拾日，如易科罰金，以參佰元折
算壹日。
    事  實
一、甲○○曾於民國八十八年間因懲治盜匪條例案件，經本院判處有期徒刑三年十月
    確定，甫於九十一年十一月十九日假釋期滿執行完畢。詎其猶不知悔改，復於九
    十一年十一月二十四日凌晨三時許，在設於臺中市○○○路一○○號「兵工廠網
    路咖啡店」內之第十號電腦，因開啟該電腦時發現前一位電腦使用者乙○○曾進
    入遊戲橘子數位科技股份有限公司（下稱遊戲橘子公司）之「天堂」線上遊戲尚
    未關機，乃即基於意圖為自己不法利益之犯意，進入乙○○向遊戲橘子公司申購
    使用之網路線上「天堂」虛擬實境遊戲「ＧＤＫ○五三八○八」號帳號，把玩「
    天堂」遊戲，使「遊戲橘子公司」陷於錯誤，提供該線上遊戲伺服主機予甲○○
    使用，甲○○以此方式取得免付費使用之財產上不法利益。旋甲○○復意圖為自
    己不法之所有，於同日凌晨四時三十分許（檢察官誤認為上午七時許），於侵入
    乙○○網路「天堂」虛擬實境遊戲中，接續以乙○○所扮演之角色，將乙○○在
    天堂遊戲帳號內之「＋６尤米弓」、「＋６精靈鍊甲」、「＋４鋼靴」、「＋５
    Ｔ恤」、「＋５腕甲」、「＋６力量法仗」、「＋６瑪那法仗」、「＋４巫師法
    帽」、「＋４巫師長袍」、「＋４手套」、「＋２祝福手套」、「＋６祝福精靈
    斗蓬」、「＋６祝福精靈盾牌」、「防卷」六張、「天幣」九萬及「強力加速書
    」一本等「天堂」遊戲內虛擬寶物，以「交易」之方式竊取至甲○○自己所有之
    000000000號「天堂」遊戲帳戶內。案經乙○○發現後報警，嗣於九十
    一年十一月二十四日十一時許，在上開網路咖啡店內查獲。
二、案經臺中市警察局第一分局報告臺灣臺中地方法院檢察署檢察官偵查後聲請簡易
    判決處刑，經本院臺中簡易庭認本件不宜以簡易判決處刑，簽移本院刑事庭改依
    通常程序審理。
    理  由
一、訊據被告甲○○對於右揭事實坦承不諱，核與被害人乙○○於警詢及審理中指述
    情節相符，並有被告及被害人「天堂」遊戲帳號資料表各一份、被告悔過書一份
    在卷可稽，足認被告之自白確與事實相符，堪可採信。又被告竊取上開虛擬寶物
    之時間為九十一年十一月二十四日凌晨四時三十分許，業經被告於審理中供明在
    卷，核與告訴人乙○○於審理中所陳情節相符，應可認定，檢察官誤認被告竊取
    上開虛擬寶物之時間為九十一年十一月二十四日上午七時許，尚有未合，附此敘
    明。綜上所述，本案事證明確，被告犯行堪予認定。
二、按未經他人同意，即登錄他人向軟體設計公司申請之「天堂」遊戲帳號密碼使用
    ，使軟體設計公司陷於錯誤，提供線上遊戲伺服主機予行為人使用，並消耗他人
    以金錢購買之遊戲時數（點數），以此方式取得免付費使用之財產上不法利益，
    應構成詐欺得利罪。次按「天堂」網路遊戲虛擬世界內之道具裝備，係由遊戲者
    在遊戲進行中，依遊戲者之能力、經驗取得，而道具裝備之性質，係以電子、磁
    性或其他無法以人之知覺直接認識之方式所製成之紀錄，而供電腦處理之用，依
    刑法第三百二十三條之規定，以動產論。再按竊盜罪中所謂竊取，係指破壞原持
    有人對於財物之持有支配關係而建立新的持有支配關係。行為人竊取之電磁紀錄
    ，恆須利用遊戲伺服器所虛擬之空間，方能支配使用，無法經由單機再行複製，
    亦即一旦將之轉移至自己之虛擬角色，則原持有人即立刻失其持有支配關係，無
    從再行持有，且行為人係經由線上遊戲伺服器，同時破壞他人所持有虛擬物品等
    電磁紀錄之支配關係，並進而建立自己之持有支配關係。本件被告甲○○未經被
    害人乙○○同意使用，即進入乙○○向遊戲橘子公司申請之「天堂」遊戲帳號把
    玩戲，消耗乙○○以金錢購買之遊戲時數（點數），使遊戲橘子公司陷於錯誤，
    提供線上遊戲伺服主機予被告使用，以此方式取得免付費使用之財產上不法利益
    ，並於網路「天堂」遊戲虛擬實境中，竊取被害人帳號內之遊戲道具裝備，供己
    玩樂使用。是核被告所為，係犯刑法第三百三十九條第二項之詐欺得利罪及刑法
    第三百二十條第一項、第三百二十三條之竊盜電磁紀錄罪。被告所犯前開二罪間
    ，有方法結果之牽連關係，屬牽連犯，依刑法第五十五條之規定，應從一重之詐
    欺得利罪處斷。公訴人雖未就被告詐欺得利犯行予以起訴，惟該部分犯行與已起
    訴部分有牽連犯之裁判上一罪關係，為起訴效力所及，本院自應併予審理。被告
    曾於八十八年間因懲治盜匪條例案件，經本院判處有期徒刑三年十月確定，甫於
    九十一年十一月十九日假釋期滿執行完畢，有臺灣臺中地方法院檢察署刑案資料
    查註紀錄表及臺灣高等法院被告全國前案紀錄表各一份在卷足憑，其於受有期徒
    刑執行完畢後，於五年以內再犯本件有期徒刑以上之罪，為累犯，應依刑法第四
    十七條規定加重其刑。爰審酌被告犯罪之動機、目的、手段、所生危害尚非鉅大
    及犯罪後坦認罪愆，頗具悔意，並已賠償乙○○所受之損失，與乙○○達成和解
    ，業經乙○○到庭陳明在卷，犯罪後態度尚佳等一切情狀，從輕量處如主文所示
    之刑，並諭知易科罰金之折算標準。
據上論斷，應依刑事訴訟法第四百五十二條、第二百九十九條第一項前段，刑法第三
百二十三條、第三百二十條第一項、第三百三十九條第二項、第一項、第五十五條、
第四十七條、第四十一條第一項前段，罰金罰鍰提高標準條例第一條前段、第二條，
判決如主文。
中      華      民      國    九十二    年      六      月      五      日
                                臺灣臺中地方法院刑事第三庭
                                        法  官    江奇峰
右正本證明與原本無異。
如不服本判決，應於判決送達後十日內向本院提出上訴狀，上訴於臺灣高等法院臺中
分院( 須附繕本 )。
                                        書記官
中      華      民      國    九十二    年      六      月      九      日
附錄本案論罪科刑法條全文
刑法第三百二十條第一項：
意圖為自己或第三人不法之所有，而竊取他人之動產者，為竊盜罪，處五年以下有期
徒刑、拘役或五百元以下罰金。
刑法第三百二十三條：
電能、熱能及其他能量或電磁紀錄，關於本章之罪，以動產論。
刑法第三百三十九條第一項、第二項：
意圖為自己或第三人不法之所有，以詐術使人將本人或第三人之物交付者，處五年以
下有期徒刑、拘役或科或併科一千元以下罰金。
以前項方法得財產上不法之利益或使第三人得之者，亦同。


司法院資訊處製作；財團法人民間司法改革基金會備份。
